--- 
title: "TERUGSCHRIJVEN"
subtitle: "Over kennis, ontwikkeling en democratie" 
author: "Harrie Jonkman"
date: "`r Sys.Date()`"
site: bookdown::bookdown_site
documentclass: book
bibliography: [book.bib, packages.bib]
biblio-style: apalike
link-citations: yes
description: "Dit is mijn boek **Terugschrijven** waar ik op dit moment aan werk en dat eind 2020 zal verschijnen. Het zijn boeken over Kennis, ontwikkeling en democratie die ik recent gelezen heb en die volgens mij interessant zijn. De schrijver van het boek schrijf ik in briefvorm rechtsteeks aan. Ik laat je over mijn schouder meekijken en de pakketten **RMarkdown** en **bookdown** (https://github.com/rstudio/bookdown) helpen mij hierbij. Dit is een bewerking van mijn blog Terugschrijven dat je ook op mijn website kunt vinden https://www.harriejonkman.nl."
---

 


```{r eval=FALSE}
install.packages("bookdown")
# or the development version
# devtools::install_github("rstudio/bookdown")
```


```{r include=FALSE}
# automatically create a bib database for R packages
knitr::write_bib(c(
  .packages(), 'bookdown', 'knitr', 'rmarkdown'
), 'packages.bib')
```

Beste lezer,


Dit is mijn boek **Terugschrijven** waar ik op dit moment aan werk en dat eind 2020 zal verschijnen. Het zijn boeken over Kennis, ontwikkeling en democratie die ik recent gelezen heb en die volgens mij interessant zijn. De schrijver van het boek schrijf ik in briefvorm rechtsteeks aan. Ik laat je over mijn schouder meekijken en de pakketten **RMarkdown** en **bookdown** (https://github.com/rstudio/bookdown) helpen mij hierbij. Dit is een bewerking van mijn blog Terugschrijven dat je ook op mijn website kunt vinden https://www.harriejonkman.nl.